【裁判字號】    97,交聲,2242
【裁判日期】    970924
【裁判案由】    交管條例聲異
【裁判全文】
臺灣板橋地方法院交通事件裁定        97年度交聲字第2242號
原處分機關  交通部公路總局臺北區監理所板橋監理站
異  議  人
即受處分人  甲○○
上列異議人即受處分人因違反道路交通管理處罰條例事件，對於
交通部公路總局臺北區監理所板橋監理站中華民國97年8 月20日
所為之處分（原處分案號：板監裁字第裁41-AEX137694號），聲
明異議，本院裁定如下：
    主  文
異議駁回。
    理  由
一、原處分意旨略以：異議人即受處分人甲○○於民國97年7 月
    16日19時56分許，騎乘車號GGR-515 號重型機車，行經臺北
    市○○○路與愛國西路之交岔口時，有「機器腳踏車，不在
    規定車道行駛」之違規行為，經臺北市政府警察局介壽派出
    所警員當場攔停，並填製臺北市政府警察局北市警交字第AE
    X137694 號舉發違反道路交通管理事件通知單（下稱舉發通
    知單）舉發，再經原處分機關於97年8 月20日以板監裁字第
    裁41-AEX137694號違反道路交通管理事件裁決書，依道路交
    通管理處罰條例第45條第13款之規定，裁處罰鍰新臺幣（下
    同）600 元，並依同條例第63條第1 項第1 款之規定，記違
    規點數1 點。
二、異議意旨略以：伊當時係在停等紅燈，並未行駛快車道，伊
    亦不知有何違規，舉發警員僅告知未在機車停等區內停等紅
    燈視同行駛於禁行機車之車道，伊實難信服，為此聲明異議
    ，請求撤銷原處分云云。
三、按道路交通管理處罰條例所稱之汽車，包括機器腳踏車；汽
    車駕駛人，爭道行駛有機器腳踏車，不在規定車道行駛者，
    處新臺幣600 元以上1,800 元以下罰鍰；又駕駛汽車違反道
    路交通管理處罰條例第45條規定者，除應依該條所規定之罰
    鍰處罰外，並記違規點數1 點，道路交通管理處罰條例第3
    條第8 款、第45條第13款、第63條第1 項第1 款分別定有明
    文。
四、經查：異議人於97年7 月16日19時56分許，騎乘車號GGR-51
    5 號重型機車，行經臺北市○○○路與愛國西路之交岔路口
    時，有「機器腳踏車，不在規定車道行駛」之違規行為，業
    據證人即舉發警員乙○○於本院訊問時證述明確，並有舉發
    通知單1 紙在卷可稽，堪認屬實。異議人雖否認行駛於禁行
    機車之車道，並以前詞置辯，然證人乙○○於本院訊問時已
    明確具結證稱：當天是晚上大約7 點56分，我在重慶南路與
    愛國西路口，擔任交通稽查的勤務，我當場看見異議人騎乘
    機車行駛在重慶南路由北向南的方向行駛，機車是在行進的
    狀態，並不是停止的狀態，大約在路口前50公尺，我就看到
    異議人的機車是行駛在快車道上，快到路口時，機車停等區
    已經停滿了機車，異議人要閃開車陣，異議人就往左切，行
    駛在雙黃線上，然後停在機車停等區的雙白色線上。（問：
    你的確有親眼看見異議人的機車是停在快車道上？）有，該
    路段是3 線道，最內側的車道是快車道禁行機車，所以異議
    人是行駛在最內側的車道等語（見本院97年9 月18日訊問筆
    錄第2 頁），且有證人乙○○所提出之現場照片4 幀存卷可
    佐（見本院卷第19至22頁），參以證人乙○○係於執行勤務
    當中，偶然發現本件違規事實，衡情應無設詞攀誣，或虛構
    違規事實以陷害異議人之可能。況警員執行公務時，本身即
    受有行政懲處責任之監督，且其到庭具結作證，更係以刑事
    責任擔保其證言之真實性，故證人前開證述內容，以及其所
    紀錄舉發之本件違規事實，應無不可採信之處。是本件違規
    事證明確，異議人空言辯稱並未行駛快車道云云，無非事後
    卸責之詞，殊無可採。
五、綜上所述，本件異議人確有於前揭時、地，有「機器腳踏車
    ，不在規定車道行駛」之違規行為，事證明確。從而，原處
    分機關依道路交通管理處罰條例第45條第13款之規定，裁處
    罰鍰600 元，並依同條例第63條第1 項第1 款之規定，記違
    規點數1 點之處分，其認事用法均無違誤，裁罰亦無不當，
    本件異議為無理由，應予駁回。
據上論斷，應依道路交通管理處罰條例第87條第2 項，道路交通
案件處理辦法第19條，裁定如主文。
中    華    民    國    97    年    9     月    24    日
                  交通法庭    法  官  鄧雅心
以上正本證明與原本無異。
如不服本裁定應於送達後5 日內向本院提出抗告狀。
                              書記官  王小芬
中    華    民    國    97    年    9     月    24    日


司法院資訊處製作；財團法人民間司法改革基金會備份。
